【裁判字號】    99,交聲,142
【裁判日期】    990820
【裁判案由】    違反道路交通管理處罰條例
【裁判全文】
臺灣宜蘭地方法院交通事件裁定         99年度交聲字第142號
移
異  議  人
即受處分人  甲○○
上列受處分人因違反道路交通管理處罰條例案件，對於交通部公
路總局臺北區監理所宜蘭監理站於中華民國99年5月17日所為之
裁定（原處分案號：宜監字第裁43-P00000000號處分），聲明異
議，本院裁定如下：
    主  文
異議駁回。
    理  由
一、按汽車駕駛人，行經有燈光號誌管制之交岔路口闖紅燈者，
    處新臺幣（下同）1,800元以上5,400元以下罰鍰，並記違規
    點數3點，道路交通管理處罰條例第53條第1項、第63條第1
    項第3款分別定有明文。
二、本件異議人即受處分人甲○○於民國99年4月9日上午6時15
    分許，駕駛車牌號碼019-AJ號營業貨運曳引車，行經台九線
    公路新城公墓前時，於該路口行車管制號誌已轉變為紅燈，
    表示車輛禁止通行，不得超越停止線或進入路口時，猶駕駛
    上開車輛闖越紅燈直行，經花蓮縣政府警察局新城分局警員
    以受處分人有前揭違規行為而製單舉發。嗣受處分人於應到
    案日期前提出申訴，原處分機關仍於99年5月17日依道路交
    通管理處罰條例第53條第1項、第63條第1項規定（漏載第3
    款），裁處受處分人罰鍰3,600元並記違規點數3點在案。
三、本件異議意旨略以：我的車子過線的時候是綠燈，過了之後
    才開始變燈云云。經查，異議人即受處分人於前揭時間，駕
    駛車牌號碼019-AJ號營業貨運曳引車行經上開路口時闖紅燈
    行駛等情，業經證人即在場舉發員警蔡國光到庭結證稱：「
    我當天是在執行巡邏勤務，執勤位置在海星中學附近，異議
    人違規的地方在台九線公路新城公墓前面，我的車子在中山
    路那邊停等綠燈，有看到異議人闖紅燈，我看到異議人的車
    道紅燈亮了，異議人還在停止線的後方，沒有減速或是停車
    ，後來就闖紅燈」等語明確（見本院卷第17頁筆錄），並有
    現場錄影光碟翻拍照片在卷可稽，核與證人蔡國光所證述之
    情節相符，自堪信為真實。至受處分人雖又辯稱其當時有減
    速，因是重車所以不可能馬上停下來云云，然經本院當庭勘
    驗採證錄影光碟結果：「畫面顯示6：13時警員將車輛停下
    ，前方路口號誌為紅燈，另畫面右方的車道的路口號誌為綠
    燈。6：14：41秒時右方車道路口號誌轉變為黃燈，有多輛
    車子連續通過路口。6：14：46秒時右方車道路口號誌轉變
    為紅燈。6：14：49秒時異議人車輛通過右方車道路口，並
    未減速或是停止。警員駕駛車輛由後方攔停異議人之車輛。
    」，此亦有勘驗筆錄附卷可參，故可知受處分人所駕駛上開
    車輛，確係於燈號轉變為紅燈後，仍未減速而闖越通過無誤
    ，況於行經交岔路口時，本應注意號誌情形，而受處分人駕
    駛營業貨運曳引車，若發生交通事故，其所可能造成之危害
    更較一般小型車輛為劇，更應注意號誌情形而於遇有號誌轉
    換為紅燈時即應先行減速煞車，豈有以無法馬上煞車為由而
    任意闖越紅燈之理，故受處分人上開辯解，實屬無據。
四、從而，本件受處分人有闖紅燈之違規行為事證明確，原處分
    機關依道路交通管理處罰條例第53條第1項、第63條第1項第
    3款及違反道路交通管理事件統一裁罰標準表規定裁處受處
    分人罰鍰新臺幣3,600元並予記違規點數3點，核無違誤，本
    件受處分人之異議為無理由，應予駁回。
據上論斷，應依道路交通案件處理辦法第19條，裁定如主文。
中    華    民    國    99    年    8     月    20    日
                  交通法庭法  官  鄭貽馨
以上正本證明與原本無異。
如不服本裁定，應於裁定送達後5日內，向本院提出抗告狀。（
應附繕本）
                          書記官  高雪琴
中    華    民    國    99    年    8     月    20    日

司法院資訊處製作；財團法人民間司法改革基金會備份。
